【裁判字號】    99,監,156
【裁判日期】    991130
【裁判案由】    許可監護人行為
【裁判全文】
臺灣彰化地方法院民事裁定               99年度監字第156號
聲  請  人  陳棟樑
相  對  人  陳樹月
關  係  人  陳三郎
上聲請人聲請許可處分受監護人財產事件，本院裁定如下：
    主  文
准聲請人處分相對人即受監護人陳樹月所有坐落於彰化縣二林鎮
○○段萬興小段0000-0000地號、地目旱、面積六五五
二平方公尺、權利範圍全部之土地。
聲請程序費用新台幣壹仟元由相對人負擔。
    理  由
一、本件聲請意旨略以：相對人（即受監護人）陳樹月為聲請人
    之父，業經鈞院以99年度監宣字第97號裁定宣告為受監護宣
    告之人，由聲請人任其監護人。受監護人年事已高，身體衰
    老病多，舉凡生活起居悉無法自行處理，亟需資金負擔醫療
    照護費用，故擬將受監護人陳樹月名下坐落於彰化縣二林鎮
    ○○段萬興小段0000-0000地號之土地，予以處分
    出售，做為醫療及照護受監護人陳樹月之用，為此，爰依民
    法第1101條規定聲請裁定准予處分受監護人上開之不動產等
    語。
二、按監護人對於受監護人之財產，非為受監護人之利益，不得
    使用、代為或同意處分。監護人為下列行為，非經法院許可
    ，不生效力：一、代理受監護人購置或處分不動產。二、代
    理受監護人，就供其居住之建築物或其基地出租、供他人使
    用或終止租賃，民法第1101條第1、2項分別定有明文。查聲
    請人主張相對人（即受監護人）陳樹月為聲請人之父，業經
    本院以99年度監宣字第97號裁定宣告為受監護宣告之人，並
    由聲請人任其監護人，受監護人名下現有存款36,9201元及
    彰化縣二林鎮○○段萬興小段四筆土地等情，業據聲請人提
    出受監護人財產清冊（見本院99年度監宣字第97號卷宗）、
    戶籍謄本、土地所有權狀、土地登記謄本等件為證，並經本
    院函查受監護人97、98年度所得明細及調取前揭監護宣告卷
    宗核閱無訛，堪信屬實。又相對人既因心神喪失經宣告為受
    監護宣告之人，而此類身心障礙患者通常須長時間治療，故
    日常生活須陸續支出相關之醫療費用而增加生活開銷應可理
    解，惟相對人除名下財產及存款外，目前本身無經濟來源，
    已不敷支付療養費用，另聲請人現已六十餘歲，工作能力將
    有限，從而聲請人聲請將受監護人陳樹月名下坐落於彰化縣
    二林鎮○○段萬興小段0000-0000地號之土地，予
    以處分出售，做為醫治及照護受監護人陳樹月之用，對受監
    護人並無不利之情形，故聲請人聲請准予處分系爭不動產為
    有理由，應予准許，爰裁定如主文所示。
三、依非訟事件法第21條第1項、民法第1103條，裁定如主文。
中    華    民    國    99    年    11    月    30    日
                  家事法庭      法  官  王美惠
以上正本係照原本作成
如對本裁定抗告須於裁定送達後10日內向本院提出抗告狀，並應
繳納抗告費新台幣1000元整。
中    華    民    國    99    年    11    月    30    日
                                書記官  林憲男

司法院資訊處製作；財團法人民間司法改革基金會備份。
